【裁判字號】    92,訴,1865
【裁判日期】    921124
【裁判案由】    毒品危害防制條例
【裁判全文】
臺灣板橋地方法院刑事判決                        九十二年度訴字第一八六五號
    公  訴  人  臺灣板橋地方法院檢察署檢察官
    被      告  甲○○
右列被告因毒品危害防制條例案件，經檢察官提起公訴（九十二年度毒偵字第八五一
號），本院改依簡式審理程序，判決如左：
    主  文
甲○○施用第一級毒品，累犯，處有期徒刑捌月，扣案之注射針筒伍支沒收；又施用
第二級毒品，累犯，處有期徒刑肆月，扣案之安非他命殘渣（量微無法秤重）沒收銷
燬，安非他命吸食器壹組、塑膠袋捌個、塑膠分裝袋捌個，均沒收。應執行有期徒刑
拾月，扣案之安非他命殘渣（量微無法秤重）沒收銷燬，注射針筒伍支及安非他命吸
食器壹組、塑膠袋捌個、塑膠分裝袋捌個，均沒收。
    事  實
一、甲○○曾因違反麻醉藥品管理條例案件，於民國八十六年八月二十日經臺灣高等
    法院駁回上訴維持原判處有期徒刑四月確定，於八十六年十月八日易科罰金執行
    完畢，復因施用毒品案件，經臺灣板橋地方法院檢察署檢察官聲請本院於八十七
    年十一月七日以八十七年度毒聲字第三○七九號裁定送觀察、勒戒後，認有繼續
    施用毒品之傾向，再經本院依聲請以八十七年度毒聲字第三九○六號裁定送強制
    戒治一年，嗣由臺灣板橋地方法院檢察署檢察官於九十年八月七日以九十年度戒
    毒偵字第四七九號為不起訴處分確定。猶不知悛悔，明知海洛因經現行之毒品危
    害防制條例列為第一級毒品（下簡稱：海洛因），安非他命為第二級毒品（下簡
    稱：安非他命），均不得施用、持有，仍基於施用海洛因之犯意，於九十二年二
    月二十八日某時，在其位於臺北縣新莊市○○路二二五巷四三弄一號四樓住處，
    以將海洛因摻水置入注射針筒加以注射之方式，施用海洛因一次；另基於施用安
    非他命之犯意，於九十二年二月二十八日某時，在其上址住處，以將安非他命置
    於吸食器內，再以火置其下方燒烤使安非他命產生煙霧加以吸用之方式，施用安
    非他命一次。嗣於同年三月一日晚上七時三十二分許，經警在臺北縣新莊市○○
    路○段五九○號二樓處查獲，並扣得安非他命殘渣（量微無法秤重，置放在八個
    塑膠袋內）與其所有供施用海洛因所用之注射針筒五支及其所有供施用安非他命
    所用之安非他命吸食器一組、塑膠袋八個（其內有上述之安非他命殘渣）、塑膠
    分裝袋八個，並經警採其尿液送驗，而循線偵悉其施用海洛因及安非他命之上情
    。
二、案經臺北縣政府警察局三重分局移請臺灣板橋地方法院檢察署檢察官偵查起訴。
    理  由
一、按除被告所犯為死刑、無期徒刑、最輕本刑為三年以上有期徒刑之罪或高等法院
    管轄第一審案件者外，於法院準備程序進行中，被告先就被訴事實為有罪之陳述
    時，審判長得告知被告簡式審判程序之旨，並聽取當事人、代理人、辯護人及輔
    佐人之意見後，裁定進行簡式審判程序，且簡式審判程序於第一審得不行合議審
    判，此為修正後刑事訴訟法第二百七十三條之一第一項、第二百八十四條之一所
    明定。本件被告所犯為死刑、無期徒刑、最輕本刑為三年以上有期徒刑以外之罪
    ，並於本院受命法官行準備程序中先就被訴事實為有罪之陳述，故本院合議庭於
    九十二年十一月十日，依前揭規定裁定，由受命法官獨任依簡式審判程序審理，
    先予敘明。
二、右揭事實，業被告甲○○於本院審理時坦承不諱，而其為警查獲時所採集之尿液
    ，經送驗後確呈安非他命及嗎啡陽性反應，有臺灣檢驗科技股份有限公司九十二
    年三月十四日濫用藥物尿液檢驗報告一紙附於偵查卷可憑，此外，復有安非他命
    殘渣（量微無法秤重，置放在八個塑膠袋內）與被告所有供施用海洛因所用之注
    射針筒五支及其所有供施用安非他命所用之安非他命吸食器一組、塑膠袋八個（
    其內有上述之安非他命殘渣）、塑膠分裝袋八個扣案可證，足認被告之自白應為
    事實，堪以採信，是其施用第一級毒品海洛因、第二級毒品安非他命之犯行均堪
    認定，從而本件事證明確，被告犯行洵堪認定，應予依法論科。
三、核被告所為，係各犯毒品危害防制條例第十條第一項、第二項之施用第一級、第
    二級毒品罪。被告施用前或後持有海洛因、安非他命之低度行為，均應為施用之
    高度行為所吸收，不另論罪。被告所犯之施用第一級毒品及施用第二級毒品二罪
    ，犯意各別，行為互異，應分論併罰。再被告有如事實欄所示之前科犯行，此有
    臺灣高等法院被告全國前案紀錄表一件在卷可考，其於有期徒刑執行完畢五年以
    內再犯本件有期徒刑以上之二罪，均為累犯，各依應法加重其刑。爰審酌被告犯
    罪之動機、目的、手段、所生之危害及犯罪後坦承犯行，態度尚稱良好等一切情
    狀，量處如主文所示之刑。扣案之毒品安非他命殘渣（置放在塑膠袋八個內，量
    微無法秤重），係查獲之毒品，應依毒品危害防制條例第十八條第一項前段，不
    問屬於犯人與否，沒收銷燬之。另扣案之注射針筒五支與安非他命吸食器一組、
    塑膠袋八個、塑膠分裝袋八個，則分係被告所有供其施用海洛因及安非他命所用
    之物，已據被告於本院審理中供明在卷，爰依刑法第三十八條第一項第二款之規
    定宣告沒收。
據上論結，應依刑事訴訟法第二百七十三條之一第一項、第二百九十九條第一項前段
，毒品危害防制條例第十條第一項、第二項、第十八條第一項前段，刑法第十一條前
段、第四十七條、第五十一條第五款、第三十八條第一項第二款，判決如主文。
本案經檢察官程秀蘭到庭執行職務。
中      華      民      國    九十二    年    十一    月     二十四     日
                                  臺灣板橋地方法院刑事第十四庭
                                      法  官  邱  靜  琪
右正本證明與原本無異。
如不服本判決，應於判決送達後十日內向本院提出上訴狀 (應附繕本) ，上訴於臺灣
高等法院。
                                      書記官  黃  頌  棻
中      華      民      國    九十二    年    十一    月     二十五     日
附錄本案所犯法條全文：
毒品危害防制條例第十條
施用第一級毒品者，處六月以上五年以下有期徒刑。
施用第二級毒品者，處三年以下有期徒刑。


司法院資訊處製作；財團法人民間司法改革基金會備份。
